臺灣臺南地方法院刑事判決　　　　　100年度交簡上字第126號
上　訴　人
即　被　告　呂世寶
上列上訴人即被告因過失傷害案件，不服本院100年度交簡字第
2028號中華民國100年9月2日第一審判決（聲請簡易判決處刑
案號：100年度調偵字第702號），提起上訴，本院管轄之第二審
合議庭判決如下：
    主  文
原判決撤銷。
呂世寶犯業務過失傷害罪，處拘役貳拾日，如易科罰金，以新臺
幣壹仟元折算壹日。
    理  由
一、本件犯罪事實、證據，除犯罪事實欄有關被告呂世寶前科紀
    錄之記載應予刪除，另證據欄應補充被告於本院審理期日之
    自白外，餘均引用第一審簡易判決書之記載（如附件）。
二、證據能力：按被告以外之人於審判外之陳述，雖不符前4條
6之規定，而經當事人於審判程序同意作為證據，法院審酌該
    言詞陳述或書面陳述作成時之情況，認為適當者，亦得為證
    據。當事人或辯護人於法院調查證據時，知有第159條第1項
    不得為證據之情形，而未於言詞辯論終結前聲明異議者，視
    為有前項之同意。刑事訴訟法第159條之5定有明文。本案被
    告於本院審理時對於檢察官所提各項證據方法之證據能力，
    均表示「沒意見」，且本案言詞辯論終結前，被告並未爭執
    被告以外之人於審判外之言詞或書面陳述，無證據能力，揆
    諸上開規定，應認被告已同意上開各該證據方法得作為證據
    ，而本院審酌上開各該證據均非非法取得之證據，並無證據
    力明顯過低之情形，復經本院於審判期日就上開證據依法進
    行調查、辯論，依法自有證據能力，附此敘明。
三、核被告呂世寶所為，係犯刑法第284條第2項前段之業務過失
    傷害罪。原審認被告上揭犯行，罪證明確，予以論罪科刑，
    固非無見；然按刑法第47條第1項累犯之規定，以犯罪行為
    人之再犯係出於故意再犯者為限，本案被告係犯刑法第284
    條第2項前段之業務過失傷害罪，為過失犯，原審未查，誤
    以被告構成累犯，並依刑法第47條第1項之規定加重其刑，
    自有違誤；又被告提起本件上訴後，已與告訴人和解，並於
    本院民國100年11月28日審理期日當庭交付賠償金新臺幣（
    下同）16,000元，復於翌日（29日）交付1,000元，有本院
    審理筆錄及電話紀錄各1件在卷可稽，被告執此請求從輕量
    刑，為有理由，原審未及審酌此項事由，亦有未洽，應由本
    院予以撤銷改判。爰審酌被告駕車未遵守道路交通安全相關
    規則、右轉未注意告訴人機車，致與告訴人發生擦撞，而使
    告訴人受有左小腿挫傷、左小腿及踝磨損或擦傷、左足內側
    側膝韌帶之扭傷及拉傷、左足跟骨及腓骨韌帶之扭傷及拉傷
    、左足小腿挫傷之傷害，暨被告自述教育程度為國中肄業，
    已婚，育有二名子女，其中一名子女有智能障礙情形，目前
    從事水電、電信業等智識程度、生活狀況，犯後坦認罪行並
    業與告訴人達成和解、賠償損失等一切情狀，量處如主文所
    示之刑，並諭知易科罰金之折算標準，以資懲儆。
據上論斷，應依刑事訴訟法455條之1第1項、第3項、第369條第1
項前段、第373條、第364條、第299條第1項前段，刑法第284條
第2項前段、第41條第1項前段，刑法施行法第1條之1第1項、第2
項前段，判決如主文。
本案經檢察官郭書鳴到庭執行職務。
中    華    民    國   100    年    11    月    30    日
                  刑事第十一庭審判長法  官   張銘晃
                                    法  官   曾仁勇
                                    法  官   許嘉容
以上正本證明與原本無異。
不得上訴。
                                    書記官   陳玉芬
中    華    民    國   100    年    11    月    30    日
附錄本案論罪科刑法條：
中華民國刑法第284條
（過失傷害罪）
因過失傷害人者，處6月以下有期徒刑、拘役或5百元以下罰金，
致重傷者，處1年以下有期徒刑、拘役或5百元以下罰金。
從事業務之人，因業務上之過失傷害人者，處1年以下有期徒刑
、拘役或1千元以下罰金，致重傷者，處3年以下有期徒刑、拘役
或2千元以下罰金。